臺灣高等法院刑事判決
111年度上訴字第456號
上  訴  人  臺灣新北地方檢察署檢察官
被      告  楊巧鈴



上列上訴人因被告傷害案件，不服臺灣新北地方法院110年度審
訴字第913號，中華民國110年11月30日第一審判決（起訴案號：
臺灣新北地方檢察署110年度偵字第2537號），提起上訴，本院
判決如下：
    主  文
上訴駁回。
    事實及理由
一、審理範圍
  ㈠按「上訴得對於判決之一部為之」、「對於判決之一部上訴
    者，其有關係之部分，視為亦已上訴。但有關係之部分為無
    罪、免訴或不受理者，不在此限」、「上訴得明示僅就判決
    之刑、沒收或保安處分一部為之」，民國110年6月16日修正
    公布，自同年月18日起施行之刑事訴訟法第348條第1項、第
    2項、第3項分別定有明文。
  ㈡本件檢察官起訴被告楊巧鈴涉犯刑法第277條第1項之傷害罪
    嫌，經原審審理後，認被告係犯刑法第277條第1項之傷害罪
    而判處罪刑，檢察官不服原判決提起上訴，而本案係於110
    年8月3日繫屬原審法院，有臺灣新北地方檢察署110年8月3
    日新北檢錫餘110偵2537字第1100067067號函上之原審法院
    收狀戳可憑（見原審卷第5頁），是本案上訴之效力及其範
    圍，應依現行刑事訴訟法第348條規定判斷（最高法院刑事
    大法庭110年度台上大字第5375號裁定意旨參照）。觀諸檢
    察官上訴書（見本院卷第15至16頁），僅記載不服原判決量
    刑之理由，且檢察官於本院111年3月17日準備程序時復已表
    示：上訴範圍是原審關於量刑部分，事實認定及罪名部分不
    在上訴範圍等語（見本院卷第47頁），業已明示僅就判決之
    刑提起上訴，依刑事訴訟法第348條第3項規定及修法理由，
    本院審理範圍僅限於原判決所處之刑，不及於原判決所認定
    犯罪事實、所犯法條（罪名）等其他部分，故此部分之認定
    ，均引用第一審判決書所記載之事實、證據及理由（如附件
    ）。
二、檢察官上訴意旨略以：本案被告迄今未與告訴人黃詩惠達成
    和解，足徵其犯後態度不佳，原審量處拘役30日，予被告得
    以易科罰金之機會，量刑實有不符罪刑相當原則之嫌，爰依
    法提起上訴，請將原判決撤銷，更為適當合法之判決等語。
三、惟按刑事審判旨在實現刑罰權之分配的正義，故法院對有罪
    被告之科刑，應符合罪刑相當之原則，使輕重得宜，罰當其
    罪，以契合社會之法律感情，此所以刑法第57條明定科刑時
    應審酌一切情狀，尤應注意該條所列10款事項以為科刑輕重
    之標準，俾使法院就個案之量刑，能斟酌至當。至於量刑輕
    重，係屬事實審法院得依職權自由裁量之事項，苟其量刑已
    以行為人之責任為基礎，並斟酌刑法第57條各款所列情狀，
    而未逾越法定刑度或有濫用權限情事，即不得任意指為違法
    （最高法院75年度台上字第7033號判例、103年度台上字第3
    6號判決意旨參照）。查原審判決已詳細記載量刑審酌各項
    被告犯罪情節及犯罪後態度等一切情狀，予以綜合考量，在
    法定刑內科處其刑，尚屬妥適，此觀原判決所載：「爰審酌
    被告遇事不思理性處理，僅因細故口角即以腳踹擊及以拳頭
    攻擊告訴人，致告訴人受有上開傷勢，法治觀念淡薄，且迄
    至本院審理時，被告仍未與告訴人達成和解，賠償告訴人之
    損失，惟念其犯罪後坦承犯行，態度尚可，並兼衡其素行、
    犯罪之動機、目的、手段、告訴人所受傷害程度，及其自陳
    專科肄業之智識程度、現從事外送工作、需撫養3名子女之
    生活狀況等一切情狀，量處如主文所示之刑」等情自明（見
    原判決第2頁理由欄貳、二、㈡所載），而上訴意旨所指被告
    未與告訴人達成和解乙情，顯經原審量刑時予以審酌，迄至
    本院審理時，量刑審酌事項並無二致。準此，原審於量刑時
    既已將被告為本案犯行之犯罪動機、手段、告訴人所受傷勢
    及被告犯後態度等均列為量刑因子，所量處刑度復與罪刑相
    當原則及比例原則無悖，是檢察官執前詞主張原審量刑過輕
    ，與刑法第57條規定及罪刑相當原則、平等原則、比例原則
    不符等語而提起上訴，為無理由，應予駁回。
據上論斷，應依刑事訴訟法第373條、第368條，判決如主文。
本案經檢察官鄭宇提起公訴，檢察官張啓聰提起上訴，檢察官白
忠志到庭執行職務。
中　　華　　民　　國　　111 　年　　4 　　月　　28　　日
                  刑事第二十二庭審判長法  官  王美玲
                                      法  官  汪怡君
                                      法  官　葉韋廷
以上正本證明與原本無異。
如不服本判決，應於收受送達後20日內向本院提出上訴書狀，其
未敘述上訴之理由者並得於提起上訴後20日內向本院補提理由書
（均須按他造當事人之人數附繕本）「切勿逕送上級法院」。
                                      書記官　李逸翔
中　　華　　民　　國　　111 　年　　4 　　月　　28　　日
附錄：本案論罪科刑法條全文 
中華民國刑法第277條
傷害人之身體或健康者，處5年以下有期徒刑、拘役或50萬元以
下罰金。
犯前項之罪，因而致人於死者，處無期徒刑或7年以上有期徒刑
；致重傷者，處3年以上10年以下有期徒刑。
　　　
附件：
臺灣新北地方法院刑事判決
                                    110年度審訴字第913號
公　訴　人　臺灣新北地方檢察署檢察官
被　　　告　楊巧鈴　女　民國00年0月00日生
                    身分證統一編號：Z000000000號
                    住新北市○○區○○○街000巷00號
                    居新北市○○區○○○街000號8樓
                    居新北市○○區○○街00號3樓
上列被告因傷害案件，經檢察官提起公訴（110年度偵字第2537
號），被告於本院準備程序中就被訴事實為有罪之陳述，經本院
合議庭裁定由受命法官獨任進行簡式審判程序，判決如下：
    主  文
楊巧鈴犯傷害罪，處拘役參拾日，如易科罰金，以新臺幣壹仟元
折算壹日。
    事  實
一、楊巧鈴與黃詩惠係同事，二人因細故發生口角爭執，楊巧鈴
    因而心生不滿，竟基於傷害他人身體之犯意，於民國109年8
     月24日4時31分許，在新北市○○區○○路0號8樓工作場所櫃檯
    處，以腳踹擊黃詩惠之腹部2下，及以拳頭揮打黃詩惠之頭
    部及臉部1下，致黃詩惠受有頭部及腹部之挫傷併腫痛之傷
    害。
二、案經黃詩惠訴由新北市政府警察局三重分局報告臺灣新北地
    方檢察署檢察官偵查起訴。
    理  由
壹、程序方面：
    本件被告楊巧鈴所犯係死刑、無期徒刑、最輕本刑為3年以
    上有期徒刑以外之罪，其於準備程序中就被訴事實為有罪之
    陳述，經法官告知簡式審判程序之旨，並聽取公訴人及被告
    之意見後，依刑事訴訟法第273條之1第1項規定，由本院合
    議庭裁定由受命法官獨任進行簡式審判程序，且依刑事訴訟
    法第273條之2及第159條第2項規定，不適用傳聞法則有關限
    制證據能力之相關規定，合先敘明。
貳、實體方面：
一、上揭犯罪事實，業據被告楊巧鈴於偵查中、本院準備程序及
    審理時均坦承不諱，核與證人即告訴人黃詩惠於警詢及偵查
    中、證人吳宗賢於警詢中之證述相符，並有案發現場監視器
    錄影畫面檔案及截圖2張、通訊軟體對話紀錄截圖8張、新北
    市立聯合醫院109年8月24日乙種診斷書1份、臺灣新北地方
    檢察署110年5月17日勘驗筆錄暨監視器錄影畫面截圖照片9 
    張在卷可稽（見110年度偵字第2537號偵查卷第43至47、93
    、121至127頁），足認被告之自白與事實相符，洵堪採為認
    定事實之依據。本案事證明確，被告犯行，堪以認定，應依
    法論科。
二、論罪科刑：
  ㈠核被告所為，係犯刑法第277條第1項之傷害罪。
  ㈡爰審酌被告遇事不思理性處理，僅因細故口角即以腳踹擊及
    以拳頭攻擊告訴人，致告訴人受有上開傷勢，法治觀念淡薄
    ，且迄至本院審理時，被告仍未與告訴人達成和解，賠償告
    訴人之損失，惟念其犯罪後坦承犯行，態度尚可，並兼衡其
    素行、犯罪之動機、目的、手段、告訴人所受傷害程度，及
    其自陳專科肄業之智識程度、現從事外送工作、需撫養3 名
    子女之生活狀況等一切情狀，量處如主文所示之刑，並諭知
    如易科罰金之折算標準，以資懲儆。
據上論斷，應依刑事訴訟法第273條之1第1項、第299條第1項前
段，刑法第277條第1項、第41條第1項前段，刑法施行法第1 條
之1第1項，判決如主文。
本案經檢察官鄭宇提起公訴，經檢察官張啓聰到庭執行職務。
中　　華　　民　　國　 110　　年　　11　　月　　30　　日
                  刑事第二十五庭  法  官      曾淑娟
上列正本證明與原本無異。
如不服本判決，應於判決送達後20日內敘明上訴理由，向本院提
出上訴狀（應附繕本），上訴於臺灣高等法院。其未敘述上訴理
由者，應於上訴期間屆滿後20日內向本院補提理由書「切勿逕送
上級法院」。
                                  書記官      張佑慈
中　　華　　民　　國　 110　　年　　11　　月　　30　　日
附錄本案論罪科刑法條全文：
中華民國刑法第277條
傷害人之身體或健康者，處5 年以下有期徒刑、拘役或50萬元以
下罰金。
犯前項之罪，因而致人於死者，處無期徒刑或7 年以上有期徒刑
；致重傷者，處3 年以上10年以下有期徒刑。